臺灣高等法院高雄分院刑事裁定
111年度抗字第269號
抗  告  人  臺灣橋頭地方檢察署檢察官
受  刑  人  張銓欽



上列抗告人因聲請定其應執行刑案件，不服臺灣橋頭地方法院中
華民國111年8月15日裁定(111年度聲字第838號)，提起抗告，本
院裁定如下：
    主  文
原裁定撤銷。
甲○○犯附表所示各罪所處之刑，應執行有期徒刑貳年捌月。
    理  由
一、抗告意旨略以：受刑人甲○○因犯詐欺等案件，先後經判處如
    附表所示之刑，均經分別確定在案。原審認檢察官就受刑人
    所犯如附表所示各罪定其應執行之刑之聲請為正當，爰定其
    應執行刑有期徒刑1年10月等語。
二、抗告意旨略以：本案定應執行刑之上限應為有期徒刑3年，
    下限則為附表所示各罪最長期刑度，即附表編號3所示之有
    期徒刑2年，原裁定僅定應執行刑有期徒刑1年10月，低於前
    述規定界限，容有違法不當之處，請撤銷原裁定，另為適法
    之裁定等語。
三、按裁判確定前犯數罪者，併合處罰之。但有下列情形之一者
    ，不在此限：一、得易科罰金之罪與不得易科罰金之罪。二
    、得易科罰金之罪與不得易服社會勞動之罪。三、得易服社
    會勞動之罪與不得易科罰金之罪。四、得易服社會勞動之罪
    與不得易服社會勞動之罪。前項但書情形，受刑人請求檢察
    官聲請定應執行刑者，依第51條規定定之，刑法第50條定有
    明文。數罪併罰，有二裁判以上者，依第51條之規定，定其
    應執行之刑。宣告多數有期徒刑者，於各刑中之最長期以上
    ，各刑合併之刑期以下，定其刑期；但不得逾30年，刑法第
    50條第1、2項、53條、第51條第5款分別定有明文。
四、經查：
　㈠查受刑人所犯詐欺等3罪，經法院先後判處如附表所示之刑，
    均經分別確定在案，且各罪均為編號1裁判確定前所犯，有
    各該刑事判決書附卷可憑。其中受刑人所犯如附表編號1所
    示之罪所處之刑得易服社會勞動，其餘之罪則不得易服社會
    勞動，原不得合併定應執行刑。然受刑人已請求檢察官向原
    審聲請合併定應執行刑，此有受刑人定應執行刑聲請書在卷
    可稽，合於刑法第50條第2項之規定，是檢察官就附表所示
    各編號之罪聲請合併定應執行刑，核無不合，應予准許。
　㈡本件受刑人所犯附表所示3罪，其中附表編號1、2所示之罪，
    曾經原審法院以111年度聲字第440號裁定應執行有期徒刑1
    年，是原審應依檢察官之聲請，在各刑中最長期以上（有期
    徒刑2年），各刑合併刑期以下定其應執行刑。然原裁定所
    定之應執行有期徒刑1年10月，低於各刑中之最長期，顯然
    違反刑法第51條第5款所定之外部界限，檢察官執此提起抗
    告，指摘原裁定不當，為有理由，原裁定既有上開不當之處
    ，即屬無可維持，應由本院撤銷，且為免發回原審法院重新
    裁定徒增司法資源之浪費，爰由本院自為裁定。
　㈢茲審酌本案受刑人所犯各罪刑度之外部界限（附表所示3罪之
    宣告刑總和為3年5月）、內部界限（附表1、2所示各罪，曾
    經定應執行有期徒刑1年，加計附表編號3所示宣告刑之總和
    為3年）、各犯罪行為之不法與罪責程度、犯罪時間差距、
    數罪所反應受刑人人格特性與整體犯行之應罰適當性、矯正
    必要性，並考量刑罰邊際效應隨刑期而遞減及行為人痛苦程
    度隨刑期遞增而加乘之效果，兼衡受刑人請求從輕量刑等一
    切情狀，定應執行之刑如主文所示。
據上論斷，應依刑事訴訟法第413條、刑法第50條第2項、第53條
、第51條第5款，裁定如主文。　　
中　　華　　民　　國　　111 　年　　11　　月　　9 　　日
                  刑事第四庭    審判長法  官  黃建榮
                                      法  官  林書慧
                                      法  官  黃宗揚
以上正本證明與原本無異。
如不服本裁定應於送達後5日內向本院提出再抗告狀。
中　　華　　民　　國　　111 　年　　11　　月　　9 　　日
　　　　　　　　　　　　　　　　　　　書記官  秦富潔
附表:
   編 號  　        1 　     2 　      3    罪 名  三人以上共同冒用政府機 關及公務員名義詐欺取財罪 三人以上共同詐欺取財罪 共同犯妨害公眾往來安全致人於死罪   宣 告 刑   有期徒刑6 月 有期徒刑8 月 有期徒刑2 年 犯 罪 日 期  109 年9 月2 日 109 年9 月14日 107 年9 月25日 最後事實 審 法 院 臺灣高雄地方法院 臺灣橋頭地方法 臺灣高等法院臺南分院  案 號 110 年度審訴字第227 號 110 年度審金訴字第13號 109 年度原少上訴字第1482號  判 決日 期 110 年10月28日 110 年11月8 日 110 年8 月31日 　確定判決 法 院 同上 同上 最高法院  案 號 同上 同上 111 年度台上字第1633號  判決確定日期 110 年12月1 日 111 年1 月4 日 111 年3 月24日 備     註  1、不得易科罰金、 　 得易服社會勞動 1、不得易科罰金、 　 不得易服社會勞動 1、不得易科罰金、 　 不得易服社會勞動   2、編號1、2所示之罪曾經本院111年度聲字第440號裁定定應執行有期徒刑1 年。